臺灣臺中地方法院交通事件裁定　　　　　　　　　　九十三年度交聲字第四三九號
　　原處分機關　　交通部公路總局台中區監理所
　　異議人即
　　受處分人　　　甲○○
右列受處分人因違反道路交通管理處罰條例案件，對於交通部公路總局台中區監理所
民國九十三年五月二十六日所為之裁決（中監違字第裁六○─ＧＣ0000000號
裁決書），聲明異議，本院裁定如左：
    主  文
異議駁回。
    理  由
一、原處分機關略以：受處分人甲○○，駕駛車號六六一一─ＦＷ號自用小客車，於
    民國九十三年四月十一日一時二十七分許，在臺中市○○路、東大路口處，因「
    危險駕駛（二車以上集體競駛爭道行駛）」之違規，受處分人於限期前提出申訴
    ，經原舉發機查證舉發違規屬實，該所遂於民國九十三年五月二十六日以中監違
    字第裁六○─ＧＣ0000000號裁決書，裁處罰鍰新臺幣三萬元整，吊銷駕
    駛執照，三年內禁考，逾期則依裁決書處罰主文規定裁處，於法並無不合等語。
二、本件受處分人甲○○則以：九十三年四月十一日適逢週末假日，和同學在家聚會
    ，要外出買點心，因柯銘富所駕駛六六一一─ＦＷ號車停在最外面，所以就借開
    這輛車，行經安和路、中港路八九巷大東樹脂附近，青海路、福雅路口，左轉西
    屯路，經東大路、中港路、遊園路後，就直接回家了。四月中旬接到第六分局通
    知，說是當時被錄影而作筆錄，並以涉嫌危險駕駛開立罰單，實際上只是恰巧路
    過，或許深夜車速過快，並沒有要和別人競速飆車，所舉發之事實與實情不符，
    爰聲明異議云云。
三、按汽車駕駛人，駕駛汽車在道路上蛇行，或以其他危險方式駕車者，處新臺幣六
    千元以上二萬四千元以下罰鍰，當場禁止其駕駛，並吊扣該車輛牌照三個月；二
    輛以上汽車共同違反第一項規定，處汽車駕駛人新臺幣三萬元以上九萬元以下罰
    鍰，並當場禁止其駕駛及吊銷其駕駛執照，另吊扣該車輛牌照三個月；汽車駕駛
    人曾依第四十三條之規定吊銷駕駛執照者，三年內不得考領駕駛執照。道路交通
    管理處罰條例第四十三條第一項、第三項、第四項、第六十七條第二項與違反道
    路交通管理事件統一裁罰標準表定有明文。
四、經查：受處分人甲○○，於上開時、地，其所駕駛之車號六六一一─ＦＷ自用小
    客車，因危險駕駛（二車以上集體競駛爭道行駛）之違規事實，經員警舉發等情
    ，有舉發違反道路交通管理事件通知單、採證照片與光碟、裁決書各一份在卷可
    稽。受處分人雖以上開情詞置辯，惟查：當日受處分人與多輛汽車在道路上二輛
    車以上競駛、爭道行駛等危險駕駛，經台中市警察局第六分局舉發，並移請台灣
    台中地方法院檢察署以公共危險罪偵辦等情，此亦有原舉發機關民國九十三年五
    月十日之函件在卷可佐。再者，本件受處分人於前揭時、地，因多輛汽車在道路
    上共同危險駕駛之違規事實，業據證人即舉發警員賴英門到庭結證稱：「（本件
    舉發經過情形如何？）答：當晚由我開民車蒐證，用攝錄機蒐證，異議人車子停
    在直行專用車道，大概停在第二或第三台，當時是紅燈，那時沒有闖紅燈，他違
    規是在這時才產生的，因為當時雖然是綠燈，但異議人車子過路口時搶先左轉，
    東大路方向也有超越雙黃線的，異議人這部分也違規左轉，速度很快，故將異議
    人舉發危險駕駛，全部都移送公共危險，這部車子至少在西屯路及東大路坪頂部
    分都還有看到他車子，過了龍井交流道之後我就無法知道他有無在現場了」、「
    我們是憑蒐證時之時速，異議人明顯違規是異議人不應和其餘飆車人一起在車陣
    中，集體作爭道之動作，且時速相當快，時速一百公里是以我蒐證時為準，飆車
    子速度都超過我們的車速」等語。再經本院當庭播放警員提出之光碟片，勘驗結
    果：「異議人駕駛之六六一一─ＦＷ出現在西屯路東大路口之路上，綠燈起時，
    異議人和其他飆車之人往中港路方向行駛，在中港右轉往遊園路方向行駛，其餘
    飆車大約七、八台往二高龍井交流道，以時速一百之時速行駛」。是依證人所述
    ，其乃親見受處分人該車確於前揭時、地，確有二輛車以上共同以競駛、爭道行
    駛、違規左轉等之方式危險駕車等違規事實後，始予掣單舉發。況據受處分人於
    民國九十三年七月十五日在本院檢察署偵查庭接受訊偵時亦陳述稱：「（九十三
    年四月十一日凌晨駕駛六六一一─ＦＷ自小客車，在中港區路段飆車，為警拍照
    而被移送公共危險，有何意見（提示照片）？答：沒有意見，我認罪」等語，此
    亦經本院調取九十三年度偵字第一○九二○號偵查卷核閱無誤。本件舉發之員警
    與受處分人素不相識，茍無上開情事，該等員警當無設詞誣陷之理，是受處分人
    駕駛之上開車輛，於右揭時、地，危險駕駛（二車以上集體競駛爭道行駛）違規
    之事實，堪以認定。受處分人所辯，要屬卸責之詞，不足採信。從而，原處分機
    關援引前開規定，裁處罰鍰新臺幣三萬元整、吊銷駕駛執照，三年內禁考，核無
    不當。本件聲明異議為無理由，應予駁回。
五、據上論斷，應依道路交通管理處罰條例第八十七條第二項、道路交通案件處理辦
    法第十九條，裁定如主文。
中      華      民      國    九十三    年      九      月     二十     日
                                臺灣臺中地方法院交通法庭
                                    法  官    許  金  樹
右正本證明與原本無異。`
如不服本裁定應於送達後五日內向本院提出抗告狀。
                                    書記官
中      華      民      國    九十三    年      九      月     二十一   日
